【裁判字號】    97,訴,2623
【裁判日期】    970725
【裁判案由】    毒品危害防制條例
【裁判全文】
臺灣板橋地方法院刑事判決              97年度訴字第2623號
公  訴  人  臺灣板橋地方法院檢察署檢察官
被      告  甲○○
                    （另案在臺灣臺北監獄臺北分監執行中）
上列被告因違反毒品危害防制條例案件，經檢察官提起公訴（97
年度毒偵字第3229號），因被告於本院準備程序中為有罪之陳述
，本院告知被告簡式審判程序之旨，並聽取當事人之意見後，經
合議庭裁定由受命法官獨任以簡式審判程序審理，判決如下：
    主  文
甲○○施用第一級毒品，累犯，處有期徒刑拾月；又施用第二級
毒品，累犯，處有期徒刑肆月；應執行有期徒刑壹年。
    事  實
一、瀋家駒前因施用毒品案件，經本院以九十一年度毒聲字第一
    九六六號裁定送觀察、勒戒後，因認有繼續施用毒品之傾向
    ，復經本院以九十一年度毒聲字第二二七三號裁定送強制戒
    治，於民國九十二年一月二十四日停止戒治出所付保護管束
    ，嗣於九十二年七月十七日因觀護期滿視為執行完畢，並由
    臺灣板橋地方法院檢察署檢察官於九十二年八月八日以九十
    二年度戒毒偵字第二四三號為不起訴處分確定。另因違反麻
    醉藥品管理條例案件，經本院於八十七年二月三日以八十六
    年度訴緝字第二六○號刑事判決判處有期徒刑十一月、五年
    二月，其中有期徒刑十一月部分未經上訴而於同年六月十六
    日判決確定，另有期徒刑五年二月部分先後經臺灣高等法院
    以八十七年度上訴字第一三七八號刑事判決、最高法院以八
    十八年度台上字第七○一號刑事判決駁回上訴，而於八十八
    年二月十一日判決確定；另因違反電信法、贓物等案件，分
    別經本院於八十七年四月十五日以八十六年度訴字第一七三
    二號刑事判決判處有期徒刑五月，於八十七年六月二十三日
    判決確定、於八十七年二月二十五日以八十七年板簡字第八
    三號刑事簡易判決判處有期徒刑三月，於八十七年四月三日
    判決確定，嗣上開三案經合併定應執行刑為有期徒刑六年三
    月確定，於九十年九月七日假釋付保護管束，又因違反槍砲
    彈藥刀械管制條例案件，經本院於九十一年九月二十七日以
    九十一年度訴字第一五四七號刑事判決判處有期徒刑一年二
    月，併科罰金新臺幣三萬元，於九十一年十一月十二日撤回
    上訴確定，而撤銷前揭假釋執行殘刑，並接續執行，嗣於九
    十五年四月二十三日假釋付保護管束，於九十五年八月六日
    觀護期滿視為執行完畢（致使本件構成累犯）。詎甲○○猶
    不知悔改，於前次強制戒治執行完畢後五年內，竟又基於施
    用第一級毒品海洛因之犯意，於九十七年二月二十四日晚上
    十時許，在臺北縣中和市○○路二八○巷一弄十二號住處，
    以將海洛因用水稀釋後置於針筒內注射之方式，施用海洛因
    一次，隨後又基於施用第二級毒品甲基安非他命之犯意，在
    同址以將甲基安非他命置入玻璃球內燒烤後吸食其煙霧之方
    式，施用甲基安非他命一次（起訴書載為於九十七年二月二
    十五日凌晨四時二十八分許為警採尿前回溯二十六小時、九
    十六小時內之某時，在不詳處所，分別施用第一級毒品海洛
    因、第二級毒品甲基安非他命）。嗣於九十七年二月二十五
    日凌晨零時四十分許（起訴書誤載為一時二十分許），在臺
    北縣中和市○○路○段二六一巷之五靈殿內為警查獲，復經
    採集其尿液送驗而查悉上情。
二、案經臺北縣政府警察局中和分局報告臺灣板橋地方法院檢察
    署檢察官偵查起訴。因甲○○於本院準備程序中為有罪之陳
    述，經本院合議庭裁定以簡式審判程序審理。
    理  由
一、前揭事實業據被告甲○○於本院準備程序中自白不諱，且查
    ：
（一）被告經採尿送驗結果，係呈嗎啡及甲基安非他命陽性反應
      ，此有台灣檢驗科技股份有限公司九十七年三月十一日CH
      / 二○○八/ 二○四七三號濫用藥物檢驗報告、尿液代碼
      對照表各一份在卷可稽（見偵查卷第十頁、第九頁）。
（二）又海洛因施用入人體後水解還原成嗎啡，再循嗎啡之代謝
      方式排出體外，業據行政院衛生署藥物食品檢驗局以七三
      藥檢壹字第○三○二二一號函說明綦詳，且尿液中能否驗
      出嗎啡陽性反應，與其投與量、投與途徑、採尿時間、個
      人體質及檢測方法之靈敏度有關，國外曾有文獻報導注射
      六毫克之海洛因鹽酸鹽，其代謝物嗎啡之平均可檢出時限
      約為二十六小時，亦經行政院衛生署藥物食品檢驗局於八
      十一年九月八日以（八一）藥檢壹字第八一一四八八五號
      函釋明在案。
（三）甲基安非他命經口服投與後，約百分之七十於二十四小時
      內自尿中排出，約百分之九十於九十六小時內自尿中排出
      ，由於目前國內尿液中甲基安非他命之檢驗僅為鑑定其是
      否呈陽性反應，尚未定其含量，且甲基安非他命成分之檢
      出與其投與方式、投與量、個人體質、採尿時間與檢測儀
      器之精密度等諸多因素有關，因此僅憑尿液中呈甲基安非
      他命陽性反應，並無法確實推算吸食時間距採集時間之長
      短，惟依上述資料推斷，最長可能不會超過四日即九十六
      小時，此經行政院衛生署藥物食品檢驗局於八十一年二月
      八日以（八一）藥檢壹字第○○一一五六號函釋明在案。
      前揭尿液檢驗報告載明係以GC/MS（即氣相層析質譜儀分
      析法）方法作為確認檢驗之方式，而該方法之原理係檢品
      經氣化後，通過層析管分離純化，再將純化後之成分循序
      送入質譜儀做個別鑑定。因質譜儀所測定之圖譜，在化學
      上被公認具有指紋特性，故可據以完全判定該檢品係為何
      種化合物。是以氣相層析質譜儀（GC/MS）作藥物及其代
      謝產物之定性及定量分析，幾乎不會有偽陽性反應產生，
      此經台北榮民總醫院於八十三年四月七日以八三北總內字
      第三○五九號函釋明在案。
（四）被告前因施用毒品案件，經本院以九十一年度毒聲字第一
      九六六號裁定送觀察、勒戒後，因認有繼續施用毒品之傾
      向，復經本院以九十一年度毒聲字第二二七三號裁定送強
      制戒治，於九十二年一月二十四日停止戒治出所付保護管
      束，嗣於九十二年七月十七日因觀護期滿視為執行完畢，
      並由臺灣板橋地方法院檢察署檢察官於九十二年八月八日
      以九十二年度戒毒偵字第二四三號為不起訴處分確定，有
      臺灣高等法院被告前案紀錄表一份在卷可按，是被告於前
      揭強制戒治期滿後，五年內再犯本件施用毒品之犯行，事
      證明確，其犯行堪以認定，應予依法論科。
二、查海洛因、甲基安非他命分屬毒品危害防制條例第二條第二
    項第一款所規定之第一級毒品及同條項第二款所規定之第二
    級毒品，核被告所為，係犯毒品危害防制條例第十條第一項
    施用第一級毒品罪及同條第二項施用第二級毒品罪。被告持
    有毒品，復進而施用，其持有毒品之低度行為，為施用毒品
    之高度行為所吸收，均不另論罪。被告所犯上開二罪間，犯
    意各別，罪名互異，應分論併罰。又被告前有如事實欄一所
    載刑事科刑及執行紀錄，於九十五年四月二十三日假釋付保
    護管束，嗣於九十五年八月六日觀護期滿視為執行完畢，有
    上開臺灣高等法院被告前案紀錄表一份在卷可憑，其於受有
    期徒刑之執行完畢後，五年以內故意再犯本件有期徒刑以上
    之罪，為累犯，應依刑法第四十七條第一項之規定加重其刑
    。本院審酌被告施用毒品，足以戕害其身心，滋生其他犯罪
    ，惡化治安，嚴重損及公益，且被告前曾犯施用毒品罪，業
    經強制戒治執行完畢，仍未戒斷其施用毒品之惡習，竟再為
    本件施用毒品犯行，顯見其不思悔改，惟其施用毒品行為於
    本質上係屬自我戕害行為，反社會性之程度應屬較低，及其
    犯後坦承犯行，態度尚稱良好等一切情狀，分別量處如主文
    所示之刑，並定應執行刑，以資懲儆。
據上論斷，應依刑事訴訟法第二百七十三條之一第一項、第二百
九十九條第一項前段，毒品危害防制條例第十條第一項、第二項
、第二十三條第二項，刑法第十一條前段、第四十七條第一項、
第五十一條第五款，判決如主文。
本案經檢察官謝岳龍到庭執行職務。
中    華    民    國    97    年    7     月    25    日
以上正本證明與原本無異
                刑事第十五庭    法  官  劉  安  榕
如不服本判決，應於判決送達後10日內向本院提出上訴狀（應附
繕本），上訴於臺灣高等法院。
                                書記官  陳  盈  真
中    華    民    國    97    年    7     月    25    日
附錄本案論罪科刑法條全文：
毒品危害防制條例第10條
施用第一級毒品者，處六月以上五年以下有期徒刑。
施用第二級毒品者，處三年以下有期徒刑。


司法院資訊處製作；財團法人民間司法改革基金會備份。
